# 请教陈版主有关新租赁准则下租金减免的问题

提问人：hegengxi 时间：2021-04-29 08:05:07
陈版主您好，这里想请教一下，我司有一个作为承租人的长期租赁，出租方是政府。缴纳本月租金时，政府减免了本月的租金。对于这种偶发性减免，我应该怎么进行会计处理呢？目前我们讨论出了三种方式：
1 、按照未来的现金流重新计算租赁负债，新的租赁负债和账面剩余租赁负债的差额调整使用权资产
2 、冲减费用，即：借 租赁负债，贷 费用
3 、计入政府补助，即：借 租赁负债，贷 其他收益or营业外收入（我理解这个处理方式应该是不对的）
产生 1 和 2 这两种不同处理意见的原因，我觉得主要是对新租赁准则第 27 条，“承租人应实质固定付款额变动重新计量租赁负债时，应当相应调整使用权资产的账面价值”的理解不同导致的。陈版主对“实质固定付款额”是怎么理解的呢？这种偶发性的房租减免是否属于“实质固定付款额”？
谢谢！

回答人：chenyiwei
首先，建议考虑是否适用《新冠肺炎疫情相关租金减让会计处理规定》（财会[2020]10号）。如果是，可以参照该规定处理。
其次，如果不适用上述规定，但出租方是政府的，考虑是否适用政府补助准则。
最后，如果不属于上述两种情况，则考虑适用租赁准则对租赁变更的相关规定，即你所提到的“按照未来的现金流重新计算租赁负债，新的租赁负债和账面剩余租赁负债的差额调整使用权资产”。你的案例不适用“实质固定付款额”的规定。